臺灣士林地方法院刑事判決
111年度金簡上字第4號
上  訴  人  臺灣士林地方檢察署檢察官  
被      告  陳啓南



上列上訴人因被告違反洗錢防制法等案件，不服本院於民國110
年12月2日所為110年度審金簡字第118號第一審簡易判決（起訴
案號：110年度偵字第14014號、第14240號、第14588號、第1541
2號，移送併辦案號：110年度偵字第17623號、第17890號、第17
891號、第19262號），提起上訴及移送併辦（110年度偵字第212
71號、第22954號、111年度偵字第947號、第2019號、第5849號
、第6903號、第6904號、第6905號、第6906號），本院管轄之第
二審合議庭判決如下：
    主  文
原判決撤銷。
陳啓南幫助犯洗錢防制法第十四條第一項之洗錢罪，處有期徒刑
叁月，併科罰金新臺幣伍萬元，罰金如易服勞役，以新臺幣壹仟
元折算壹日。
    事  實
一、陳啓南依一般社會生活經驗，明知金融機構帳戶為個人信用
    、財產之重要表徵，具有一身專屬性質，並可預見將銀行帳
    戶之提款卡及密碼等資料提供不詳之人使用，可能遭他人利
    用為詐欺取財之犯罪工具，便利犯罪者施用詐術及收取贓款
    ，且犯罪者提領後會產生遮斷資金流動軌跡以逃避國家追訴
    、處罰之效果，竟仍基於縱使該結果發生亦不違背其本意之
    幫助詐欺取財及幫助洗錢之不確定故意，於民國110年5月31
    日15時57分許前不詳時間，將其申設之中國信託商業銀行北
    投分行帳號000-000000000000號帳戶（下稱中信銀行帳戶）
    及遠東國際商業銀行帳號000-00000000000000號帳戶（下稱
    遠東銀行帳戶）之提款卡及密碼等資料，交予某年籍不詳之
    人使用。嗣取得該等帳戶資料之不詳詐欺集團成員，即分別
    以附表「詐騙時間及方式」所示時間及方式，詐騙如附表所
    示之人，使如附表所示之人均陷於錯誤，而依指示匯款至陳
    啓南所申設之如附表所示帳戶（各該被害人遭詐騙之時間及
    方式、轉帳匯款時間及金額等節，均詳如附表所示），並旋
    遭不詳詐欺集團成員以轉帳方式轉出殆盡，以此方式掩飾、
    隱匿該詐欺贓款之去向及所在。
二、案經劉海翔、洪嘉琪、廖庭逸及藍卿綺訴由臺北市政府警察
    局北投分局、陳本瀚訴由新北市政府警察局三重分局、陳晏
    綾訴由彰化縣政府警察局和美分局、曹紫婕訴由雲林縣警察
    局斗六分局、林金玉、丁怡芳及林郁如訴由臺北市政府警察
    局大同分局、林里怡訴由苗栗縣警察局大湖分局、黃于眞及
    彭文嬌訴由高雄市政府警察局鳳山分局、陳薏茹訴由屏東縣
    政府警察局東港分局、林芝融訴由臺北市政府警察局中正第
    二分局、李雅萍訴由臺中市政府警察局第一分局報告臺灣士
    林地方檢察署檢察官偵查起訴及移送併案審理。
    理  由
壹、程序部分：
一、按被告於第二審經合法傳喚，無正當之理由不到庭者，得不
    待其陳述，逕行判決，刑事訴訟法第371條定有明文。又對
    於簡易判決有不服而上訴者，得準用上開規定，同法第455
    條之1第3項亦有明定。本件被告陳啓南經本院合法傳喚，於
    審理期日無正當理由未到庭，此有送達證書、刑事報到單、
    個人戶籍資料查詢結果、臺灣高等法院在監在押全國紀錄表
    在卷可稽（本院111年度金簡上字第24號卷【下稱金簡上卷
    】第99頁至第100頁、第143頁、第165頁至第169頁），依上
    開規定，爰不待其陳述，逕為一造辯論判決。
二、被告以外之人於審判外之言詞或書面陳述，除法律有規定者
    外，不得作為證據，刑事訴訟法第159條第1項固定有明文。
    惟被告以外之人於審判外之陳述，雖不符同法第159條之1至
    第159條之4條之規定，而經當事人於審判程序同意作為證據
    ，法院審酌該言詞陳述或書面陳述作成時之情況，認為適當
    者，亦得為證據；又當事人、代理人或辯護人於法院調查證
    據時，知有第159條第1項不得為證據之情形，而未於言詞辯
    論終結前聲明異議者，視為有前項之同意，同法第159條之5
    第1項、第2項亦有明文規定。經查，就本判決所引用被告以
    外之人於審判外之言詞或書面陳述，檢察官及被告迄至本院
    言詞辯論終結前均未爭執其證據能力（金簡上卷第147頁至
    第164頁），復經本院審酌認該等證據之作成無違法、不當
    或顯不可信之情況，認為以之作為證據應屬適當，依上開規
    定，應認有證據能力。至本判決所引用之其餘非供述證據，
    並無證據證明係公務員違背法定程序所取得，亦無顯有不可
    信之情況，自均得作為本判決之證據。
貳、實體部分：
一、認定事實之依據及理由：
    上揭犯罪事實，業據被告於本院原審準備程序時坦承不諱（
    本院110年度審金訴字第606號卷第84頁），核與證人即如附
    表各編號所示告訴人及被害人所證述遭詐騙之情節大致相符
    （詳如附表「證據資料」欄所示），並有如附表「證據資料
    」欄所示證據在卷可佐，足認被告之自白均與犯罪事實相符
    ，可資採信。本案事證明確，被告前開犯行堪以認定，均應
    予依法論科。
二、論罪部分：
  ㈠按刑法上之幫助犯，固以幫助他人犯罪之意思而參與犯罪構
    成要件以外之行為而成立，惟所謂以幫助他人犯罪之意思而
    參與者，指其參與之原因，僅在助成他人犯罪之實現者而言
    ，倘以合同之意思而參加犯罪，即係以自己犯罪之意思而參
    與，縱其所參與者為犯罪構成要件以外之行為，仍屬共同正
    犯，又所謂參與犯罪構成要件以外之行為者，指其所參與者
    非直接構成某種犯罪事實之內容，而僅係助成其犯罪事實實
    現之行為而言，苟已參與構成某種犯罪事實之一部，即屬分
    擔實施犯罪之行為，雖僅以幫助他人犯罪之意思而參與，亦
    仍屬共同正犯（最高法院27年度上字第1333號判決意旨參照
    ）。行為人提供金融帳戶之提款卡及密碼予不認識之人，非
    屬洗錢防制法第2條所稱之洗錢行為，不成立同法第14條第1
    項一般洗錢罪之正犯；如行為人主觀上認識該帳戶可能作為
    收受及提領特定犯罪所得使用，他人提領後即產生遮斷資金
    流動軌跡以逃避國家追訴、處罰之效果，仍基於幫助之犯意
    而提供，應論以幫助犯同法第14條第1項之一般洗錢罪（最
    高法院刑事大法庭108年度台上大字第3101號裁定意旨參照
    ）。查：本案被告基於幫助犯意，提供中信銀行帳戶、遠東
    銀行帳戶之提款卡、密碼予本案詐欺集團姓名、年籍均不詳之
    成員使用，使本案詐欺集團成員對附表所示之告訴人及被害
    人施以詐術，致渠等陷於錯誤，將款項依指示匯入中信銀行
    帳戶及遠東銀行帳戶，再由本案詐欺集團成員將上開匯入之
    款項以跨行轉帳之方式轉出，以掩飾、隱匿該等犯罪所得之
    來源、去向，是核被告所為，係犯刑法第30條第1項、第339
    條第1項之幫助詐欺取財罪，及刑法第30條第1項、洗錢防制
    法第14條第1項之幫助洗錢罪。  
  ㈡被告提供本案中信銀行帳戶、遠東銀行帳戶予本案詐欺集團
    姓名年籍不詳之成員，幫助詐欺集團詐欺如附表所示之人財
    物及洗錢，係以一行為觸犯數罪名，為想像競合犯，應從一
    重之幫助洗錢罪處斷。至臺灣士林地方檢察署檢察官以110
    年度偵字第17623號、第17890號、第17891號、第19262號、
    第21271號、第22954號、111年度偵字第947號、第2019號、
    第5849號、第6903號、第6904號、第6905號、第6906號併辦
    意旨書移送本院併辦之犯罪事實（即附表編號5至17所示部
    分），與已起訴之犯罪事實（即附表編號1至4所示部分）有
    想像競合之裁判上一罪關係，均為起訴效力所及，本院自應
    併予審理，附此敘明。
　㈢被告於本院原審準備程序時就本案犯罪自白犯行，爰依洗錢
    防制法第16條第2項規定減輕其刑。又被告係基於幫助之犯
    意而為上開構成要件以外之行為，應依刑法第30條第2項規
    定，按正犯之刑減輕之，並依刑法第70條之規定遞減之。
　㈣被告不適用累犯加重之說明：
　　按被告構成累犯之事實及應加重其刑之事項，均應由檢察官
    主張並具體指出證明之方法後，經法院踐行調查、辯論程序
    ，方得作為論以累犯及是否加重其刑之裁判基礎（最高法院
    刑事大法庭110年度台上大字第5660號刑事裁定意旨參照）
    。查：本件起訴書未記載被告構成累犯之事實，且除卷附之
    臺灣高等法院被告前案紀錄表外，檢察官就司法院大法官釋
    字第775號解釋文所明示，關於累犯者有其特別惡性及對刑
    罰反應力薄弱而加重最低本刑部分，亦未具體指出證明方法
    ，是依上開說明，本院即無從認定被告有無累犯加重規定之
    適用，僅得列為刑法第57條第5款所定「犯罪行為人之品行
    」進行審酌，併此敘明。
三、撤銷原判決之理由及量刑之審酌：
  ㈠原審經審理結果，認被告犯罪事證明確，予以論罪科刑，固
    非無見。惟查：臺灣士林地方檢察署檢察官以110年度偵字
    第21271號、第22954號、111年度偵字第947號、第2019號、
    第5849號、第6903號、第6904號、第6905號、第6906號併辦
    意旨書移送併辦之犯罪事實（即附表編號9至17），與原審
    所認定之犯罪事實有想像競合犯之裁判上一罪關係，而為起
    訴效力所及，已詳述如前，因未及移送併辦審理致原審未及
    加以審認，檢察官以原審判決未及審酌上開併辦意旨為由提
    起上訴，為有理由，自應由本院管轄之第二審合議庭予以撤
    銷改判。
　㈡再最高法院刑事大法庭之裁定，除因依法院組織法第51條之1
    0規定，對提案庭提交之案件有拘束力外，基於預測可能性
    及法安定性之精神，並無溯及既往之效力。故最高法院110
    年度台上大字第5660號裁定雖宣示被告構成累犯之事實及應
    加重其刑之事項，均應由檢察官主張並具體指出證明之方法
    後，經法院踐行調查、辯論程序，方得作為論以累犯及是否
    加重其刑之裁判基礎。然原審判決係在前開裁定宣示前所為
    裁判，縱斯時檢察官未就被告構成累犯應加重其刑一節有所
    主張，然此部分尚無從為上訴之理由，且原審業已說明雖被
    告符合累犯要件，然因構成累犯之犯罪事實與本案屬不同種
    類犯罪類型，難認被告有何特別之惡性或對刑罰反應力薄弱
    之情形，依司法院釋字第775號解釋意旨，裁量不予加重最
    低本刑等情，此節並無違誤，亦非執此撤銷原審判決，併予
    敘明。
  ㈢爰以行為人責任為基礎，並審酌被告以一行為提供中信銀行
    帳戶、遠東銀行帳戶予本案詐欺集團姓名年籍不詳之成員使
    用，使本案詐欺集團得以從事詐財行為，不僅造成無辜民眾
    受騙而有金錢損失，亦助長詐欺犯罪之氣焰，致此類犯罪手
    法層出不窮，造成人心不安、社會互信受損，危害交易秩序
    與社會治安，並使詐欺集團成員得以掩飾、隱匿該等詐欺所
    得之來源、去向，增加檢警機關追查之困難，實有不該；併
    審酌被告犯後雖坦承犯行，然其迄未與如附表所示告訴人達
    成和解，賠償渠等所受損害，實屬不該，惟尚無證據證明其
    有取得任何不法利益，暨考量其犯罪之動機、手段、提供之
    帳戶數量與期間、另被告前曾因施用毒品、偽證等案件經法
    院判處罪刑確定，有卷附臺灣高等法院被告前案紀錄表可參
    之素行、告訴人財產損失程度，及被告自陳國中畢業之教育
    智識程度、目前無業、無收入、離婚、無需扶養家人之家庭
    生活經濟狀況（見本院110年度審金訴字第606號卷110年11
    月15日準備程序筆錄第3頁）等一切情狀，量處如主文所示
    之刑，並就併科罰金刑部分諭知易服勞役之折算標準，以資
    懲儆。
四、沒收之說明：
  ㈠按犯罪所得，屬於犯罪行為人者，沒收之；於全部或一部不
    能沒收或不宜執行沒收時，追徵其價額，刑法第38條之1第1
    項前段、第3項分別定有明文。次按刑法之沒收，以剝奪人
    民之財產權為內容，兼具一般預防效果保安處分性質及剝奪
    不法利得之類似不當得利之衡平措施性，係對人民基本權所
    為之干預，自應受法律保留原則之限制。倘為共同犯罪，因
    共同正犯相互間利用他方之行為，以遂行其犯意之實現，本
    於責任共同原則，有關犯罪所得，應於其本身所處主刑之後
    ，併為沒收之諭知；然幫助犯則僅對犯罪構成要件以外之行
    為加以助力，而無共同犯罪之意思，自不適用責任共同原則
    ，對於正犯所有因犯罪所得之物，無庸為沒收之宣告（最高
    法院86年台上字第6278號判決、89年度台上字第6946號判決
    意旨參照）。經查，被告否認因提供中信銀行帳戶、遠東銀
    行帳戶予他人而取得任何報酬，且卷內查無證據足認被告曾
    獲取任何不法利益，故本案尚無犯罪所得應予宣告沒收或追
    徵之問題。
　㈡另洗錢防制法第18條第1項固規定：「犯第14條之罪，其所移
    轉、變更、掩飾、隱匿、收受、取得、持有、使用之財物或
    財產上利益，沒收之；犯第15條之罪，其所收受、持有、使
    用之財物或財產上利益，亦同」，惟被告非實際上提款之人
    ，並無掩飾隱匿詐欺贓款之犯行，尚非洗錢防制法第14條第
    1項之正犯，自無上開條文適用，併予敘明。　　
據上論斷，應依刑事訴訟法第455條之1第1項、第3項、第369條
第1項前段、第371條、第364條、第299條第1項前段，判決如主
文。
本案經檢察官呂永魁偵查起訴及移送併辦，檢察官劉畊甫、劉孟
昕移送併辦，檢察官江玟萱提起上訴及到庭執行職務。　　
中　　華　　民　　國　　111 　年　　7 　　月　　13　　日
                   刑事第五庭審判長  法　官　黃怡瑜
　　　　　　　　　　　               法　官　何松穎
                                     法  官  李郁屏
以上正本證明與原本無異。
本件判決不得上訴。
                                     書記官  李登寶
中　　華　　民　　國　　111 　年　　7 　　月　　13　　日
附錄本案論罪科刑法條：　　　　　　　　　　　　　　　　　
中華民國刑法第30條
幫助他人實行犯罪行為者，為幫助犯。雖他人不知幫助之情者，
亦同。
幫助犯之處罰，得按正犯之刑減輕之。　　　　　　　　　　　
中華民國刑法第339條第1項
意圖為自己或第三人不法之所有，以詐術使人將本人或第三人之
物交付者，處五年以下有期徒刑、拘役或科或併科五十萬元以下
罰金。　　　　　　
洗錢防制法第14條第1項
有第二條各款所列洗錢行為者，處七年以下有期徒刑，併科新臺
幣五百萬元以下罰金。
附表
編號 告訴人/被害人 詐騙時間及方式 匯款時間及方式 匯款金額 （新臺幣） 匯入帳戶 證據資料 1 劉海翔 詐騙集團某成員於110年3月31日，以臉書社群暱稱「Christine Wells」之人，假借投資香港期貨名義施以詐術，致左列被害人陷於錯誤而依指示匯款。 於110年5月31日16時14分許，使用臨櫃匯款之方式。 2,240,000元 中國信託銀行帳戶 ⒈證人即告訴人劉海翔於警詢、偵訊之證述（見臺灣士林地方檢察署110年度偵字第14014號卷【下稱14014卷】第53至54、123至131頁） ⒉永豐銀行新臺幣匯出匯款申請單（14014卷第61頁） ⒊存摺內頁交易明細表影本（14014卷第63頁） ⒋劉海翔與『香港交易所客服』、『Christine Wells』『江宇』之LINE、臉書對話紀錄、個人頁面截圖共65張（14014卷第65至84頁） ⒌陳啟南中國信託銀行帳號000000000000號帳戶110年3月1日至110年10月15日之存款交易明細（見臺灣士林地方檢察署111年度偵字第5849號卷【下稱5849卷】第15至27頁）　　　　 2 洪嘉琪 詐騙集團某成員於110年5月16日，以臉書社群暱稱「陳威」之人，假借投資網路博奕遊戲名義施以詐術，致左列被害人陷於錯誤而依指示匯款。 於110年6月3日15時14分許，使用網路銀行轉帳之方式。 500元 中國信託銀行帳戶 ⒈證人即告訴人洪嘉琪於警詢之證述（見臺灣士林地方檢察署110年度偵字第14240號卷【下稱14240卷】第37至39頁） ⒉洪嘉琪與『陳威』、『澳門新葡京客服』之LINE對話紀錄、網站頁面、網路銀行交易明細頁面截圖共15張（14240卷第83至86頁） ⒊洪嘉琪兆豐銀行帳號00000000000號帳戶之存摺封面、內頁交易明細表影本（14240卷第87頁） ⒋陳啟南中國信託銀行帳號000000000000號帳戶110年3月1日至110年10月15日之存款交易明細（5849卷第15至27頁)    於110年6月4日14時41分許，使用網路銀行轉帳之方式。 6,000元   3 陳本瀚 詐騙集團某成員於110年5月30日，以「BLUED」交友軟體暱稱「羅遠華」之人，假借投資網路博奕名義施以詐術，致左列被害人陷於錯誤而依指示匯款。 於110年6月3日19時53分許，使用網路銀行轉帳之方式。 2,000元 中國信託銀行帳戶 ⒈證人即告訴人陳本瀚於警詢之證述（見臺灣士林地方檢察署110年度偵字第14588號卷【下稱14588卷】第9至12頁） ⒉陳本瀚與『006』之LINE對話紀錄、網站頁面截圖共6張（14588卷第15至17頁） ⒊陳啟南中國信託銀行帳號000000000000號帳戶110年3月1日至110年10月15日之存款交易明細（5849卷第15至27頁)    於110年6月4日15時33分許，使用網路銀行轉帳之方式。 6,000元      於110年6月5日18時22分許，使用網路銀行轉帳之方式。 3,000元   4 陳晏綾 詐騙集團某成員於110年5月間某日，以臉書社群暱稱「劉國慶」之人，假借投資網路博奕遊戲名義施以詐術，致左列被害人陷於錯誤而依指示匯款。 於110年6月3日13時38分許，使用臨櫃匯款之方式。 200,000元 中國信託銀行帳戶 ⒈證人即告訴人陳晏綾於警詢之證述（見臺灣士林地方檢察署110年度偵字第15412號卷【下稱15412卷】第31至33頁） ⒉郵政跨行匯款申請書（15412卷第93頁） ⒊LINE對話紀錄、『劉國慶』臉書個人頁面截圖共85張（15412卷第95至137頁） ⒋陳啟南中國信託銀行帳號000000000000號帳戶110年3月1日至110年10月15日之存款交易明細（5849卷第15至27頁) 5 林芝融 詐騙集團某成員於110年4月29日，以臉書社群暱稱「李晉銘」之人，假借投資外匯名義施以詐術，致左列被害人陷於錯誤而依指示匯款。 於110年6月3日20時0分許，使用網路銀行轉帳之方式。 50,000元 中國信託銀行帳戶 ⒈證人即告訴人林芝融於警詢之證述（見臺灣士林地方檢察署110年度偵字第19262號卷【下稱19262卷】第54至56、130至131頁） ⒉網路銀行轉帳交易明細截圖共30張（19262卷第124至128頁） ⒊林芝融提出之手寫匯款紀錄表（19262卷第132頁） ⒋林芝融帳號00000000000000號帳戶110年4月23日至110年6月17日之歷史交易明細表查詢（19262卷第134頁） ⒌網站頁面截圖共6張（19262卷第135至145頁） ⒍陳啟南中國信託銀行帳號000000000000號帳戶110年3月1日至110年10月15日之存款交易明細（5849卷第15至27頁）    於110年6月3日20時10分許，使用網路銀行轉帳之方式。 50,000元   6 廖庭逸 詐騙集團某成員於110年6月3日，以交友社群暱稱「劉旭」之人，假借投資網路博弈名義施以詐術，致左列被害人陷於錯誤而依指示匯款。 於110年6月3日18時35分許，使用自動櫃員機轉帳之方式。 2,000元 中國信託銀行帳戶 ⒈證人即告訴人廖庭逸於警詢之證述（見臺灣士林地方檢察署110年度偵字第17891號卷【下稱17891卷】第7至11頁） ⒉廖庭逸與『劉旭』、『澳門威尼斯人客服』之LINE對話紀錄、個人頁面、網路銀行匯款頁面截圖共6張（17891卷第75至83頁） ⒊陳啟南中國信託銀行帳號000000000000號帳戶110年3月1日至110年10月15日之存款交易明細（5849卷第15至27頁） 7 陳薏茹 詐騙集團某成員於110年5月24日，以INSTAGRAM社群暱稱「李子君」之人，假借投資外匯名義施以詐術，致左列被害人陷於錯誤而依指示匯款。 於110年6月5日17時13分許，使用網路銀行轉帳之方式。 50,000元 中國信託銀行帳戶 ⒈證人即告訴人陳薏茹於警詢之證述（見臺灣士林地方檢察署110年度偵字第17623號卷【下稱17623卷】第9至11頁） ⒉陳薏茹台北富邦銀行帳號00000000000000號帳戶110年5月24日至110年6月22日之對帳單細項：依交易日（17623卷第27頁） ⒊網路銀行轉帳交易明細截圖共2張（17623卷第31頁） ⒋陳薏茹與『李子君』、『zijun』之INSTAGRAM、LINE對話紀錄、個人頁面、網站頁面截圖共53張（17623卷第69至82頁） ⒌陳啟南中國信託銀行帳號000000000000號帳戶110年3月1日至110年10月15日之存款交易明細（5849卷第15至27頁）    於110年6月5日20時06分許，使用網路銀行轉帳之方式。 50,000元   8 藍卿綺 詐騙集團某成員於110年6月間某日，以臉書社群暱稱「吳浩」之人，假借投資銀行開設之投資網站名義施以詐術，致左列被害人陷於錯誤而依指示匯款。 於110年6月5日17時20分許，使用網路銀行轉帳之方式。 100,000元 遠東銀行 ⒈證人即告訴人藍卿綺於警詢之證述（見臺灣士林地方檢察署110年度偵字第17890號卷【下稱17890卷】第7至11頁） ⒉藍卿綺提出之匯款表（17890卷第69頁） ⒊網路銀行轉帳交易明細截圖共3張（17890卷第71頁） ⒋藍卿綺與（『吳浩』最美的期）之LINE對話紀錄、網站頁面截圖共11張（17890卷第75至79頁） ⒌陳啟南遠東銀行帳號00000000000000號帳戶110年6月1日至110年8月8日之活期存款往來明細查詢（17890卷第37至38頁）    於110年6月6日22時36分許，使用網路銀行轉帳之方式。 50,000元      於110年6月6日22時38分許，使用網路銀行轉帳之方式。 50,000元   9 李雅萍 詐騙集團某成員於110年5月7日，以LINE社群暱稱「劉國華」之人，假借投資名義施以詐術，致左列被害人陷於錯誤而依指示匯款。 於110年6月3日18時05分許，使用網路銀行轉帳之方式。 30,000元 中國信託銀行帳戶 ⒈證人即告訴人李雅萍於警詢之證述（見臺灣士林地方檢察署110年度偵字第22954號卷【下稱22954卷】第11至15頁） ⒉網路銀行轉帳交易明細截圖共4張（22954卷第39至43頁） ⒊李雅萍國泰世華銀行帳號000000000000號帳戶之存摺封面影本（22954卷第49頁） ⒋陳啟南中國信託銀行帳號000000000000號帳戶110年3月1日至110年10月15日之存款交易明細（5849卷第15至27頁）    於110年6月3日18時06分許，使用網路銀行轉帳之方式。 30,000元      於110年6月3日18時07分許，使用網路銀行轉帳之方式。 30,000元      於110年6月3日18時08分許，使用網路銀行轉帳之方式。 10,000元   10 林郁如 詐騙集團某成員於110年5月間某日，以INSTAGRAM社群暱稱「文昊」之人，假借投資名義施以詐術，致左列被害人陷於錯誤而依指示匯款。 於110年6月3日17時28分許，使用網路銀行轉帳之方式。 30,000元 中國信託銀行帳戶 ⒈證人即告訴人林郁如於警詢之證述（見臺灣士林地方檢察署110年度偵字第21271號卷【下稱21271卷】第47至53頁） ⒉網路銀行轉帳交易明細截圖共2張（21271卷第59頁） ⒊林郁如台新國際商業銀行大墩分行帳號00000000000000號帳戶之存摺封面、帳號00000000000000號帳戶證券帳戶封面影本（21271卷第63頁） ⒋對話紀錄截圖共5張（21271卷第131頁） ⒌陳啟南中國信託銀行帳號000000000000號帳戶110年3月1日至110年10月15日之存款交易明細（5849卷第15至27頁）    於110年6月3日17時29分許，使用網路銀行轉帳之方式。 30,000元   11 曹紫婕 詐騙集團某成員於110年5月間某日，以LINE社群暱稱「無我」之人，假借投資名義施以詐術，致左列被害人陷於錯誤而依指示匯款。 於110年6月5日12時18分許，使用網路銀行轉帳之方式。 40,000元 中國信託銀行帳戶 ⒈證人即告訴人曹紫婕於警詢之證述（見臺灣士林地方檢察署110年度偵字第22776號卷【下稱22776卷】第15至17頁） ⒉網頁頁面、LINE對話紀錄、網路銀行交易明細截圖共48張（22776卷第23至39頁） ⒊陳啟南中國信託銀行帳號000000000000號帳戶110年3月1日至110年10月15日之存款交易明細（5849卷第15至27頁） 12 黃于真 詐騙集團某成員於110年3月18日，以TINDER交友社群暱稱「郭天琦」之人，假借投資外匯名義施以詐術，致左列被害人陷於錯誤而依指示匯款。 於110年6月4日13時51分許，使用網路銀行轉帳之方式。 50,000元 中國信託銀行帳戶 ⒈證人即告訴人黃于真於警詢之證述（5849卷第69至71頁） ⒉對話紀錄（5849卷第73至78頁） ⒊網路銀行轉帳交易紀錄截圖共1張（5849卷第81頁） ⒋陳啟南中國信託銀行帳號000000000000號帳戶110年3月1日至110年10月15日之存款交易明細（5849卷第15至27頁） 13 丁怡芳 詐騙集團某成員於110年5月間某日，以檸檬交友社群暱稱「陳浩」之人，假借博奕下注名義施以詐術，致左列被害人陷於錯誤而依指示匯款。 於110年6月3日17時24分許，使用網路銀行轉帳之方式。 50,000元 中國信託銀行帳戶 ⒈證人即告訴人丁怡芳於警詢之證述（見臺灣士林地方檢察署111年度偵字第947號卷【下稱947卷】第16至19頁） ⒉丁怡芳中國信託銀行帳號000000000000、000000000000號帳戶之存摺封面封底、內頁交易明細表影本（947卷第22至23頁反面） ⒊陳啟南中國信託銀行帳號000000000000號帳戶110年3月1日至110年10月15日之存款交易明細（5849卷第15至27頁）    於110年6月3日17時27分許，使用網路銀行轉帳之方式。 50,000元   14 彭文嬌 詐騙集團某成員於110年5月2日，以臉書社群暱稱「陳飛」之人，假借博奕下注名義施以詐術，致左列被害人陷於錯誤而依指示匯款。 於110年6月4日13時34分許，使用網路銀行轉帳之方式。 69,720元 中國信託銀行帳戶 ⒈證人即告訴人彭文嬌於警詢之證述（見臺灣士林地方檢察署111年度偵字第2019號卷【下稱2019卷】第51至53頁反面） ⒉網路銀行轉帳交易紀錄、與『云頂客服』及『陳飛』之LINE對話紀錄、與『陳飛』之臉書對話紀錄及個人頁面截圖共9張（2019卷第54至56頁） ⒊陳啟南中國信託銀行帳號000000000000號帳戶110年3月1日至110年10月15日之存款交易明細（5849卷第15至27頁） 15 潘麗君 詐騙集團某成員於110年5月4日，以臉書社群暱稱「蘇亮」之人，假借投資名義施以詐術，致左列被害人陷於錯誤而依指示匯款。 於110年6月3日14時02分許，使用臨櫃匯款之方式。 288,000元 中國信託銀行帳戶 ⒈證人即被害人潘麗君於警詢之證述（見臺灣士林地方檢察署111年度偵字第2364號卷【下稱2364卷】第41至43頁） ⒉潘麗君國泰世華銀行帳號000000000000號帳戶110年5月1日至110年8月18日之交易明細表（2364卷第49頁） ⒊潘麗君中國信託銀行帳號000000000000號帳戶110年5月1日至110年8月17日之存款交易明細（2364卷第51至53頁） ⒋潘麗君國泰世華、中國信託銀行存摺封面、內頁交易明細表翻拍照片共8張（2364卷第55至57頁） ⒌潘麗君與『客服0016』之LINE對話紀錄、網頁頁面、公民身分證截圖共22張（2364卷第77至87頁） ⒍陳啟南中國信託銀行帳號000000000000號帳戶110年3月1日至110年10月15日之存款交易明細（5849卷第15至27頁）    於110年6月4日11時16分許，使用網路銀行轉帳之方式。 99,000元   16 林金玉 詐騙集團某成員於110年5月8日，以臉書社群暱稱「李多耳」之人，假借投資名義施以詐術，致左列被害人陷於錯誤而依指示匯款。 於110年6月3日11時49分許，使用臨櫃匯款之方式。 100,000元 中國信託銀行帳戶 ⒈證人即告訴人林金玉於警詢之證述（見臺灣士林地方檢察署111年度偵字第2345號卷【下稱2345卷】第35至39頁） ⒉新北市樹林區農會匯款申請書、郵政跨行匯款申請書、存摺內頁交易明細表影本共11張（2345卷第43至48頁） ⒊陳啟南中國信託銀行帳號000000000000號帳戶110年3月1日至110年10月15日之存款交易明細（5849卷第15至27頁） 17 林里怡 詐騙集團某成員於109年12月17日，在臉書社群刊登「廣東快樂十分」文章，點此連結後，該文章之LINE社群客服，假借博奕下注名義施以詐術，致左列被害人陷於錯誤而依指示匯款。 於110年6月4日13時03分許，使用網路銀行轉帳之方式。 20,000元 中國信託銀行帳戶 ⒈證人即告訴人林里怡於警詢之證述（見臺灣士林地方檢察署111年度偵字第1147號卷【下稱1147卷】第9至19頁） ⒉網頁頁面、『澳門新葡京客服』之LINE對話紀錄、個人頁面截圖共19張（1147卷第82至105頁） ⒊林里怡手寫之匯款紀錄表（1147卷第107至109頁） ⒋陳啟南中國信託銀行帳號000000000000號帳戶110年3月1日至110年10月15日之存款交易明細（5849卷第15至27頁）